臺灣花蓮地方法院民事判決
111年度花簡字第259號
原      告  范綱銘  
被      告  蔡振龍    現於法務部○○○○○○○○
上列當事人間侵權行為損害賠償事件，原告提起刑事附帶民事訴
訟，經本院刑事庭裁定移送前來（111年度附民字第32號），本
院於民國111年6月23日言詞辯論終結，判決如下：
    主      文
被告應給付原告新臺幣350,000元，及自民國111年3月26日起至
清償日止，按年息百分之5計算之利息。
本判決得假執行。但被告如以新臺幣350,000元為原告預供擔保
後，得免為假執行。
    事實及理由
一、原告起訴主張：被告於民國110年12月21日11時25分許，騎
    乘車牌號碼000-0000普通重型機車（下稱系爭機車）行經花
    蓮縣○○鄉○○路0段00號前，見原告所有之車牌號碼000-0000
    號自用小客貨車車門未上鎖，即乘原告下貨而無人看管之際
    ，打開車門進入該車內，竊取原告置於副駕駛座處之咖啡黑
    色背包【內有新臺幣（下同）650,000元、身分證、健保卡
    、信用卡及金融卡等證件】得手後，騎乘系爭機車離去。原
    告察覺後，調閱監視器錄影畫面，經聯繫被告，被告遂將上
    開背包置於花蓮縣○○鄉○○○○000號燈桿處，並通知原告前往
    取回，然現金短少350,000元。被告上開不法行為業已侵害
    原告財產權，爰依侵權行為之法律關係，請求被告賠償350,
    000元等語。並聲明：如主文第1項所示。
二、被告則以：對於刑事判決認定之事實不爭執，惟目前服刑中
    ，無法償還等語置辯。　　
三、按因故意或過失，不法侵害他人之權利者，負損害賠償責任
    ；故意以背於善良風俗之方法，加損害於他人者亦同，民法
    第184條第1項定有明文。經查，原告主張之事實，業經本院
    111年度易字第73號刑事判決確定，並經本院依職權調取上
    開刑事卷宗核閱屬實，是被告對於原告應負侵權行為責任，
    應堪認定。至被告雖辯稱無力清償云云，惟按有無資力償還
    ，乃係執行問題，不得據為不負履行義務之抗辯（最高法院
    19年上字第1733號判例參照），是被告上揭所辯，不得據為
    拒絕清償之理由。從而，原告依侵權行為之法律關係，請求
    被告賠償原告所受上開財產上之損害，自屬有據。
四、末按給付無確定期限者，債務人於債權人得請求給付時，經
    其催告而未為給付，自受催告時起，負遲延責任。其經債權
    人起訴而送達訴狀，或依督促程序送達支付命令，或為其他
    相類之行為者，與催告有同一之效力。民法第229條第2項定
    有明文。又遲延之債務，以支付金錢為標的者，債權人得請
    求依法定利率計算之遲延利息。但約定利率較高者，仍從其
    約定利率。應付利息之債務，其利率未經約定，亦無法律可
    據者，週年利率為百分之5。民法第233條第1項、第203條亦
    有明文。本件原告併請自刑事附帶民事訴訟起訴狀繕本送達
    翌日（即111年3月26日，附民卷第11頁）起至清償日止，按
    年息百分之5計算之利息，依上開規定，亦有理由，併予准
    許。
五、本件係就民事訴訟法第427條規定之簡易訴訟事件所為被告
    敗訴之判決，依同法第389條第1項第3款規定，應依職權宣
    告假執行，並依職權宣告被告得預供擔保而免為假執行。
六、本件係刑事附帶民事訴訟，由刑事庭裁定移送本庭之事件，
    依刑事訴訟法第504條第2項之規定，免納裁判費，且無其他
    訴訟費用，故毋庸為訴訟費用負擔之諭知。
中　　華　　民　　國　　111 　年　　7 　　月　　1 　　日
                  花蓮簡易庭  法  官  蔡培元 
以上正本係照原本作成。
如不服本判決，應於送達後20日內，向本院提出上訴狀（上訴狀
須表明上訴理由）並繳納上訴審裁判費；如於本判決宣示後送達
前提起上訴者，應於判決送達後20日內補提上訴理由書（均須按
他造當事人之人數附繕本）。
如委任律師提起上訴者，應一併繳納上訴審裁判費。
中　　華　　民　　國　　111 　年　　7 　　月　　4 　　日
                              書記官  謝佩真